臺灣臺中地方法院刑事判決　　　　　 　96年度訴緝字第167號
公　訴　人　臺灣臺中地方法院檢察署檢察官
被　　　告　乙○○
上列被告因違反毒品危害防制條例案件，經檢察官提起公訴（95
年度毒偵字第1787號、第2767號），本院合議庭裁定由受命法官
獨任行簡式審判程序，判決如下：
    主  文
乙○○連續施用第一級毒品，累犯，處有期徒刑拾壹月；扣案之
第一級毒品海洛因貳包（合計淨重零點壹肆公克，空包裝總重零
點肆貳公克）均沒收銷燬之。又連續施用第二級毒品，累犯，處
有期徒刑陸月；扣案之第二級毒品甲基安非他命壹包（毛重零點
公克）沒收銷毀之、吸食器壹組沒收。應執行有期徒刑壹年肆
月，扣案之第一級毒品海洛因貳包（合計淨重零點壹肆公克，空
包裝總重零點肆貳公克）、第二級毒品甲基安非他命壹包（毛重
零點公克）均沒收銷燬之、吸食器壹組沒收。
    犯罪事實
一、乙○○之素行不良，前於民國90年間因竊盜案件，經本院判
    處有期徒刑8 月確定，並於92年4 月18日執行完畢。另於92
    年間因施用毒品案件，經觀察、勒戒後，認無繼續施用毒品
    之傾向，由臺灣臺中地方法院檢察署檢察官以92年度毒偵字
    第3432號為不起訴處分確定（92年12月10日出勒戒處所）。
    乙○○於94年間再因施用第一級毒品海洛因及第二級毒品安
    非他命之案件，經本院以94年度訴字第1891號分別判處有期
    徒刑9月、3月，應執行有期徒刑11月，經上訴後，由臺灣高
    等法院臺中分院於95年1月26日以95年度上訴字第27號判決
    上訴駁回，並於95年2月27日確定在案。詎乙○○猶不知悔
    改，竟基於施用第一級毒品海洛因之概括犯意，自95年2月
    間某日起至95年3月25日為警採尿之時回溯3、4日內某時許
    止，在臺中縣太平市○○○路326號之住處等地，以將少許
    海洛因摻入香煙內點燃後吸食煙霧之方式，連續施用第一級
    毒品海洛因多次；另基於施用第二級毒品甲基安非他命之概
    括犯意，自95年2月間某日起至95年4月26日為警採尿之時起
    回溯4日內某時許止，在同址住處內，以將少許甲基安非他
    命置於玻璃管吸食器內，在以火燒烤後吸食其煙霧之方式，
    連續施用第二級毒品甲基安非他命多次。嗣先後於(一)95年3
    月25日10時30分許，為警持本院核發之搜索票，在其住處查
    獲，並扣得第一級毒品海洛因2包（合計淨重0.14 公克，空
    包裝總重0.42公克）、第二級毒品甲基安非他命1 包（毛重
    0.3公克）、吸食器1組、注射針筒2支（惟注射針筒無法確
    認屬乙○○所有）；(二)95年4月26日18時10分許，為警持本
    院核發之搜索票，在其住處查獲。
二、案經臺中縣警察局和平分局報告臺灣臺中地方法院檢察署檢
    察官偵查起訴，本院改由受命法官獨任行簡式審判程序。
    理  由
一、認定犯罪事實與量刑審酌之依據：
  (一)被告乙○○之自白。
  (二)臺灣臺中地方法院95年度聲搜字第1249號搜索票影本、臺中
    縣警察局和平分局搜索扣押筆錄、扣押物品目錄表各1 份、
    委託鑑驗尿液代號與真實姓名對照表1 紙、查獲扣案物品相
    片3 張（附於中縣和警偵字第0950021032號刑案偵查卷第11
    至16頁、第20頁）、中山醫學大學附設醫院藥物檢驗科藥物
    檢測中心尿液檢驗報告1 份（附於95年度毒偵字第1787號偵
    查卷第11頁）。
  (三)臺灣臺中地方法院95年度聲搜字第1711號搜索票影本、臺中
    縣警察局和平分局搜索扣押筆錄、委託鑑驗尿液代號與真實
    姓名對照表各1 份、中山醫學大學附設醫院藥物檢驗科藥物
    檢測中心尿液檢驗報告1 份（附於中縣和警偵字第09500217
    64號刑案偵查卷第4 至9 頁）。
  (四)扣案之海洛因2 包（合計淨重0.14公克，空包裝總重0.42公
    克）、甲基安非他命1 包（毛重0.3 公克）、注射針筒1 支
    、吸食器1 組。
  (五)法務部調查局鑑定通知書乙份（附於95年度毒偵字第1787號
    偵查卷第12頁）。
  (六)臺灣高等法院被告前案紀錄表（被告前案、累犯及素行之認
    定）。
二、按行為後法律有變更者，適用行為時之法律。但行為後之法
    律有利於行為人者，適用最有利於行為人之法律，刑法第 2
    條第1 項定有明文。本件被告行為後：（一）刑法第56條連
    續犯之規定，業經刪除；又（二）刑法第47條累犯之規定，
    自原規定之「受有期徒刑之執行完畢，或受無期徒刑或有期
    徒刑一部之執行而赦免後，五年以內再犯有期徒刑以上之罪
    者，為累犯，加重本刑至二分之一」，修正為第47條第1 項
    之「受徒刑之執行完畢，或一部之執行而赦免後，五年以內
    故意再犯有期徒刑以上之罪者，為累犯，加重本刑至二分之
    一」；另（三）刑法第51條數罪併罰之規定，亦自原規定之
    「數罪併罰，分別宣告其罪之刑，依左列各款定其應執行者
    ：」其中第5 款規定：「宣告多數有期徒刑者，於各刑中之
    最長期以上，各刑合併之刑期以下，定其刑期。但不得逾二
    十年。」，修正為「宣告多數有期徒刑者，於各刑中之最長
    期以上，各刑合併之刑期以下，定其刑期。但不得逾三十年
    。」並均自95年7月1日起施行。比較新舊法之規定：（一）
    就連續犯之規定部分，修正後之新法，並無更有利於被告之
    情形存在；（二）就累犯之規定部分：就本案被告之犯行應
    適用累犯之規定及加重本刑至二分之一言，情形並無不同；
    （三）就數罪併罰之規定部分：修正後刑法並非較有利於行
    為人。是比較修正前後之規定，新法之規定，悉無更有利於
    被告之情形可言，自應依刑法第2條第1項前段之規定，適用
    被告行為時之法律，即修正前刑法第56條及第47條之規定加
    以處斷，再依修正前刑法第51條第5款規定數罪併罰。
三、核被告所為，係犯毒品危害防制條例第10條第1項、第2項之
    罪。其持有毒品之低度行為，應為施用毒品之高度行為所吸
    收，不另論罪。被告先後多次施用第一級毒品及第二級毒品
    之犯行，均時間緊接，手法相同，均犯構成要件相同之罪名
    ，顯均係基於概括犯意為之，均為連續犯，均應依修正前刑
    法第56條之規定論以一罪，並均依法加重其刑。又所犯連續
    施用第一級毒品及連續施用第二級毒品二罪間，犯意各別，
    罪名不同，應分論併罪之。被告曾於90年間因竊盜案件，經
    本院判處有期徒刑8月確定，並於92年4月18日執行完畢，此
    有台灣高等法院被告前案紀錄表1份在卷可佐，其前受有期
    徒刑之執行完畢後，五年內再犯本件有期徒刑以上之罪，為
    累犯，應依修正前刑法第47條之規定，遞加重其刑。審酌被
    告乙○○之前案、累犯、素行情形、施用毒品持續之期間與
    頻率、犯後已能坦承犯行等一切情狀，予以量處如主文所示
    之刑。另扣案之第一級毒品海洛因2包（合計淨重0. 14公克
    ，空包裝總重0.42公克：見偵查卷附之法務部調查局鑑定通
    知書）及安非他命1包 (毛重0.3公克)與吸食器1組，因分屬
    查獲之第一級毒品、第二級毒品及屬被告所有且供犯罪所用
    之物，應分別依毒品危害防制條例第18條第1項前段及刑法
    第38條第1項第2款之規定沒收銷毀及沒收之；至扣案之注射
    針筒2支，尚乏積極證據足認屬被告所有，爰不依法宣告沒
    收，附此敘明。
據上論結：依刑事訴訟法第273條之1第1項、第299條第1項前段
、第310條之2、第454條第1項，毒品危害防制條例第10條第1項
、第2項、第18條第1項前段，刑法第11條、（修正前）第56條、
（修正前）第47條、（修正前）第51條第5款、第38條第1項第2
款，判決如主文。
本案經檢察官甲○○到庭執行職務。
中     華     民     國    96    年    5    月   17   日
                   臺灣臺中地方法院刑事第六庭
                             法  官  高 英 賓
上正本證明與原本無異
如不服本判決，應於送達後10日內向本院提出上訴狀（須附繕本
），上訴於臺灣高等法院臺中分院。
                             書記官  黃 士 益
中　　華　　民　　國　　96　　年　　5 　　月　　17　　日
附錄本案論罪科刑法條全文：
毒品危害防制條例第10條
施用第一級毒品者，處6月以上5年以下有期徒刑。
施用第二級毒品者，處3年以下有期徒刑。
